【裁判字號】    99,簡上,377
【裁判日期】    990930
【裁判案由】    毒品危害防制條例
【裁判全文】
臺灣桃園地方法院刑事判決             99年度簡上字第377號
上  訴  人
即  被  告  甲○○
上列上訴人因違反毒品危害防制條例案件，不服本院中華民國99
年3 月11日99年度桃簡字第436 號第一審刑事簡易判決（聲請簡
易判決處刑案號：臺灣桃園地方法院檢察署99年度撤緩偵字第65
號），提起上訴，本院管轄第二審之合議庭判決如下：
    主  文
上訴駁回。
    事實及理由
一、本案經本院審理結果，認第一審判決以上訴人即被告甲○○
    犯係犯毒品危害防制條例第11條第2 項之持有第二級毒品罪
    ，判處被告有期徒刑2 月，並諭知易科罰金之折算標準為以
    新臺幣（下同）1,000 元折算1 日，並將扣案之第二級毒品
    亞甲基雙氧甲基安非他命20顆及包裝袋1 個（驗餘毛重6.42
    公克）沒收銷燬之，認事用法及量刑均無不當，應予維持，
    並引用原審簡易判決書記載之事實、證據及理由（如附件）
    。且證據及理由部分並補充：犯罪事實業據上訴人於本院審
    理中坦承不諱。
二、被告上訴意旨略以：伊於本件臺灣桃園地方法院檢察署檢察
    官緩起訴處分確定後，已依該處分內容服義務勞務68小時，
    嗣因入伍服役致後續22小時未完成，應屬有正當理由，詎檢
    察官竟逕行撤銷緩起訴，不給伊補服勞務之機會云云。
三、經查：
  (一)本件被告前經臺灣桃園地方法院檢察署檢察官緩起訴處分確
    定，嗣因於緩起訴期間內，未於指定期限內履行提供義務勞
    務90小時之條件，亦未於指定日期參加該署舉辦之法治教育
    ，乃經該署檢察官撤銷緩起訴處分，被告雖聲請再議，仍經
    臺灣高等法院檢察署駁回再議確定等情，此為被告所坦認，
    並有臺灣桃園地方法院檢察署檢察官97年度偵字第8274、
    8272、8275號緩起訴處分、98年度撤緩字第458 號撤銷緩起
    訴處分書及臺灣高等法院檢察署檢察長98年度上聲議字第
    7779號處分書等附卷足憑。
  (二)按被告於緩起訴期間內，違背檢察官命向指定之公益團體、
    地方自治團體或社區提供40小時以上240 小時以上之義務勞
    務，及預防再犯所為之必要命令等應遵守或履行事項者，檢
    察官得依職權或依告訴人之聲請撤銷原處分，繼續偵查或起
    訴，刑事訴訟法第253 條之3 第1 項第3 款定有明文。查本
    件被告係於97年4 月25日經緩起訴處分，並應於緩起訴處分
    確定後1 年內即97年7 月25日至98年7 月24日之期間內服義
    務勞務90小時，並依指定參與法治教育1 場，被告就該應提
    供之義務勞務履行期間及時數，本即知之甚詳，當應事先考
    量個人工作、家庭及兵役情形妥為規劃，然被告遲至97年10
    月21日起方開始履行義務勞務，且未主動向檢察官陳報自己
    奉召入伍之情事，更於緩起訴處分確定後即將屆滿1 年之98
    年5 月間，才央請義務勞務機構愛慈基金會代為聲請延期履
    行義務勞務，亦未曾親自向檢察官聲請，以致未能於期限內
    履行應提供之義務勞務本當歸責於自己本身。再者，被告亦
    未於指定日期參加檢察署舉辦之法治教育，雖被告辯稱未收
    到通知單云云，然該通知單業經掛號通知不到無法辦理應予
    退回，有臺灣臺北地方法院檢察署通知、刑事執行案件進行
    單、同署北檢玲磨97緩助28字第54733 號函等在卷（見臺灣
    桃園地方法院檢察署97年度緩字第1780號卷第17、22-25 頁
    ）可稽，被告空言否認曾收受該通知，尚非可採。又被告緩
    起訴期間內，有刑事訴訟法第253 條之3 第1 項之事由者，
    檢察官本得撤銷原緩起訴處分，繼續偵查或起訴，此本屬檢
    察官職權，且被告接受撤銷緩起訴處分書後，得於7 日內以
    書狀敘述不服之理由，經原檢察官向直接上級法官檢察署檢
    察長或檢察總長聲請再議，刑事訴訟法第256 條之1 第1 項
    定有明文，本件被告於經檢察官撤銷緩起訴處分後，既已依
    該規定曾聲請再議，並經臺灣高等法院檢察署檢察長駁回再
    議確定，而如前述，本件被告違背緩起訴應履行事項，致檢
    察官依法撤銷緩起訴處分，顯係基於可歸責於被告自己之事
    由，則檢察官撤銷原緩起訴處分，並將被告提起公訴，其未
    有違反法律規定，或濫用其權限之情事，本件檢察官起訴之
    程序要件既無違誤，本院即無對該撤銷緩起訴處分是否妥適
    再予審酌之餘地。
  (三)綜上，被告上訴任憑己意指摘本件檢察官撤銷原緩起訴處分
    不當云云，為無理由，應予駁回。
據上論斷，應依刑事訴訟法第455 條之1 第1 項、第3 項、第36
8 條、第373 條，判決如主文。
本案經檢察官林郁芬到庭執行職務。
中    華    民    國    99    年    9     月    30    日
                  刑事第七庭審判長法  官  鄭吉雄
                                  法  官  廣于霙
                                  法  官  毛松廷
以上正本證明與原本無異。
如不服本判決應於收受判決後10日內向本院提出上訴書狀，並應
敘述具體理由。其未敘述上訴理由者，應於上訴期間屆滿後20日
內向本院補提理由書( 均須按他造當事人之人數附繕本) 「切勿
逕送上級法院」。
                                  書記官  何伊羚
中    華    民    國    99    年    9     月    30    日

司法院資訊處製作；財團法人民間司法改革基金會備份。
